臺灣高等法院高雄分院刑事裁定　　　　　　　　　　九十一年度交抗字第一一三號
　　抗　告　人
　　即受處分人　　甲○○
右列抗告人因違反道路交通管理處罰條例案件，不服臺灣高雄地方法院九十一年七月
二十二日裁定（九十一年度交聲字第四三四號），提起抗告，本院裁定如左：
    主  文
抗告駁回。
    理  由
一、本件抗告意旨略以：抗告人於九十一年四月十三日十時許，駕駛自用小客車由高
    雄市○○路之7-11便利商店旁停車格慢速駛入新盛街口機車停等區前，該處燈號
    確為綠燈，經機車停等區○○路口內，方才變燈號為紅燈，因內左側有機車，故
    抗告人要停車實已不及，又為保持路口淨空，思考間才反將車駛離路口，卻為員
    警以照相方式斷章取義告發抗告人闖紅燈違規，又外側之ＹＩＰ─九四七號機車
    原在抗告人車輛後，亦係駛至越線後才停車，足見抗告人確因不及停車，實無故
    意違規等語。
二、按為加強道路交通管理，維護交通秩序，確保整體道路交通安全，道路交通管理
    處罰條例對於違反該條例之行為，定有各項行政處罰，是該條例於法律性質上屬
    於行政罰，是按人民違反法律上之義務而應受行政罰之行為，法律無特別規定時
    ，雖不以出於故意為必要，仍需以過失為其責任條件；但應受行政罰之行為，僅
    需違反禁止規定或作為義務，而不以發生損害或危險為其要件者，於行為人不能
    舉證證明自己無過失時，即應受處罰（司法院大法官釋字第二七五號解釋意旨參
    照），又按汽車駕駛人行經有燈光號誌管制之交岔路口闖紅燈者，處新臺幣一千
    八百元以上五千四百元以下罰鍰，並計違規點數三點，道路交通管理處罰條例第
    五十三條、第六十三條第一項第三款分別定有明文。
三、經查，本件受處分人即抗告人甲○○於民國九十一年四月十三日十時許，駕駛車
    牌號碼ＹＯ─五二一二號小客車，沿高雄市○○路由西向東行駛，途經該路與新
    盛街口時有闖紅燈之行為，有高雄市交通事件裁決所高市交裁字第裁三二─ＢＥ
    一一三二三號違反道路交通管理事件裁決書及現場照片二張在卷足憑，觀之
    該現場照片，抗告人車輛前輪甫超越路口停車線（機車停等區前）之時，該處路
    口燈號已是紅燈，抗告人既稱其係慢速駛離路旁停車格進入機車停等區，則至少
    在其車輛超越停車線後，尚未進入該路口前，燈號已由綠燈、黃燈而轉為紅燈，
    抗告人自應遵循紅燈號誌停車而避免繼續行駛進入路口，惟抗告人之自用小客車
    猶逕行駛進並通過該路口，且當時抗告人所行駛之車道上僅有一輛機車停車（在
    抗告人車之右側）等紅燈，路口並無其他車輛阻礙抗告人車輛之停車，抗告人辯
    稱伊係因內左側有機車，故停車不妥及為保持路口淨空而將車駛離云云，自無足
    採，抗告人違反前揭法條之闖紅燈違規行為已堪認定，其空言舉發有違誤，自無
    足取。抗告人既有上開違規之行為，原處分機關據以裁罰，所裁處之罰鍰新台幣
    二千七百元復未逾越法律明定得裁罰之上限，自屬合法。本件抗告人對原處分機
    關之前開裁罰不服而聲明異議，原審以異議無理由而予駁回，經核並無不合，抗
    告意旨仍執前詞，指摘原裁定不當，難認為有理由，抗告應予駁回。
四、據上論斷，應依道路交通案件處理辦法第二十六條，刑事訴訟法第四百十二條，
    裁定如主文。
中    華    民    國        九十一      年      九      月    二十六    日
                              臺灣高等法院高雄分院刑事第三庭
審判長法官  周賢銳
                                        法官  謝宏宗
                                        法官  莊崑山
右正本證明與原本無異。
不得再抗告。
                                      書記官  邱麗莉
中    華    民    國        九十一      年      十      月      一      日
                                                                      Ｈ
